【裁判字號】    98,交聲,58
【裁判日期】    980527
【裁判案由】    聲明異議
【裁判全文】
臺灣屏東地方法院交通事件裁定          98年度交聲字第58號
原處分機關  交通部公路總局高雄區監理所屏東監理站
異  議  人  丙○○
即受處分人
上列受處分人因違反道路交通管理處罰條例案件，對於交通路公
路總局屏東監理站民國98年1 月22日所為之處分（原處分案號：
屏監違字第裁82-Z00000000號），聲明異議，本院裁定如下：
    主  文
異議駁回。
    理  由
一、原處分意旨略以：異議人即受處分人 (下稱：異議人）丙○
    ○君駕駛WJ-2737 號自用小客車於民國 (下同）97年11月14
    日07時00分被警舉發「行速159 公里、經雷達測定限速100
    公里、超速49公里」違規有公警局交字第Z00000000 號違規
    單可稽，並經舉發單位以公警五交字第0970571557號函 (如
    附件）覆證稱依法舉發無誤，本站爰依道路交通管理處罰條
    例第33條第1 項第1 款暨違反道路交通管理事件統一裁罰基
    準表第33條第1 項第1 款裁處繳納罰款新台幣（下同）5,00
    0 元整，並依道路通管理處罰條例第63條第1 項記違規點數
    1 點，核無違誤。
二、異議意旨如「申訴單」所載(如附件)。
三、查異議人丙○○前於97年11月14日上午7 時許，駕駛車牌號
    碼WJ-2737 號自用小客車，行經國道三號高速公路南下車道
    408 公里處（即竹田交流道），因被舉發有「行車時速159
    公里，速限110 公里，超速49公里」之違規等情，有內政部
    警政署國道公路警察局第五警察隊公警局交字第Z00000000
    號違規事件舉發通知單暨採證照片2 張附卷可按，以上情事
    可堪認定為事實。
四、異議人雖以前開情詞置辯，惟查：
  (一)上述違規舉發過程，綦據證人即舉發之警員甲○○到院證述
    ：當天是由乙○○帶班，配備手攜式雷射測速儀、酒測器、
    照相機執勤；…當時我們的車子是停在國道南下408.3 公里
    處，由甲○○操作儀器，乙○○警戒；…在我們警車停車處
    前300 公尺處測到一輛黑色喜美車超速，我測完之後異議人
    從內側車道開到外側車道超黑色車，我在227.6 公尺處再測
    速一次，測到異議人的車速159 公里（庭呈車速儀照片影本
    ）；…（問：異議人車被攔下是在何處？）當時我們舉旗示
    意，他有減速，但要停不停，我們就開車尾隨，在竹田收費
    站前空曠處約南下車道411 公里處攔下等語綦詳。佐諸當時
    是上午時分自然光線充足，視野清晰，現場車流量稀少，舉
    發之員警當無誤認之虞，證詞自屬可採。
  (二)次查，本案舉發違規之雷射測速器，係以雷射光束瞄準單一
    受測目標進行偵測，不受其他車輛干擾，且該儀器並經經濟
    標準檢驗局檢驗合格並在效期內，有經濟部標準檢驗局出具
    之系爭雷射測進儀檢定合格證書附卷可按。準見，執勤員警
    以該手攜式雷射測速儀採證，亦無誤差。
  (三)再稽諸異議人被攔停舉發之時，亦曾向舉發之員警求情稱：
    現在景氣不好，伊經濟狀況不佳，可否不要開單舉發等語，
    此據證人甲○○證述在卷，並據異議人所不爭執，益證異議
    人當不否認有超速之情事。
  (四)至於異議人雖力陳在其車之前有另部黑色雅哥（或喜美）轎
    車超速，舉發員警可能誤判等云。但查，當時雖確有1 部喜
    美 (或雅哥)黑 色汽車行駛於異議人車輛前方，惟經測定其
    行速110 公里/ 小時，隨後異議人車輛由內側車道變換至外
    側車道，疑似欲超越前車，經測定行速159 公里/ 小時、測
    距227.6 公尺，經指揮示意其停車受檢，但因異議人車速過
    快，無法立即煞車通住，警車尾至南向410.8 公里較安全之
    處，始攔下該車等情，復有內政部警政署國道公路警察局第
    五警察隊查覆函在卷足稽，準此，異議意旨所指俱不足佐為
    有利之基礎，所辯不足採信。
五、汽車行駛於高速公路、快速公路或設站管制之道路，不遵使
    用限制、禁止、行車管制及管理事項之管制規則而有下列行
    為者，處汽車駕駛人新臺幣3 千元以上6 千元以下罰鍰：一
    、行車速度超過規定之最高速限或低於規定之最低速限，道
    路交通管理處罰條例第33條第1 項第1 款定有明文。本件異
    議上開「行速159 公里、經雷達測定限速110 公里、超速49
    公里」違規事證明確，原處分機關依道路交通管理處罰條例
    第33條第1 項第1 款暨違反道路交通管理事件統一裁罰基準
    表第33條第1 項第1 款裁處罰鍰新臺幣5 千元，並依道路交
    通管理處罰條例第63條第1 項記違規點數1 點，核無違誤。
六、據上論斷，應依道路交通案件處理辦法第19條，裁定如主文
    。
中    華    民    國    98    年    5     月    27    日
                  交通法庭    法  官  朱盈吉
上正本證明與原本無異
如不服本裁定應於收受送達後五日內向本院提出抗告書狀敘述抗
告之理由抗告於台灣高等法院高雄分院。
中    華    民    國    98    年    6     月    2     日
                              書記官    林祥玉


司法院資訊處製作；財團法人民間司法改革基金會備份。
